臺灣彰化地方法院民事判決　　　　　　　　95年度親字第55號
原　　　告　丙○○
被　　　告　乙○○
被　告　兼
法定代理人　甲○○
上列當事人間否認婚生子女事件，於民國96年01月26日言詞辯論
終結，本院判決如下：
    主      文
確認被告乙○○（女，民國95年05月29日生）並非被告甲○○自
原告丙○○受胎所生之婚生子女。
訴訟費用新台幣參仟元由被告等共同負擔。
    事實及理由
一、原告主張：緣原告與被告甲○○於民國（下同）88年07月22
    日結婚，惟原告於92年12月16日即入獄服刑，迄95年04月16
    日縮短刑期出獄，其間，原告與被告甲○○於94年11月08日
    經判決離婚確定，而原告於離婚後之95年05月29日產下被告
    乙○○，因被告乙○○係在原告與被告甲○○婚姻關係存續
    中受胎，經依民法第1063條第 1項規定推定其為原告之婚生
    子，致戶籍上登記被告乙○○之父為原告，惟被告甲○○懷
    孕被告乙○○時，原告乃在監服刑中，被告乙○○並非自原
    告受胎所生，為此，依民法第1063條第 2項規定，提起否認
    婚生子女之訴，並聲明: 如主文所示。
二、被告甲○○陳述：對於原告主張之事實及理由均沒意見，被
    告乙○○實為被告甲○○與訴外人周慶昇所生之子女。並聲
    明：請求依法判決。
四、得心證之理由：
  (一)本件原告主張其與被告甲○○於88年07月22日結婚，惟原告
    於92年12月16日即入獄服刑，迄95年04月16日縮短刑期出獄
    ，其間，原告與被告甲○○於94年11月08日經判決離婚確定
    ，而原告於離婚後之95年05月29日產下被告乙○○，因被告
    乙○○係在原告與被告甲○○婚姻關係存續中受胎，經依民
    法第1063條第 1項規定推定其為原告之婚生子，致戶籍上登
    記被告乙○○之父為原告，惟被告甲○○懷孕被告乙○○時
    ，原告乃在監服刑中，被告乙○○並非自原告受胎所生之婚
    生子女等事實，業據原告提出戶籍謄本二件及臺灣雲林第二
    監獄出監證明書影本一件為憑，並為被告甲○○所不爭執，
    又依財團法人彰化基督教醫院就被告乙○○與訴外人周慶昇
    進行血緣關係鑑定之結果，係認『遺傳標計檢驗結果，不能
    排除周慶昇與乙○○之親子關係，親子關係指數（CPI）為
    206 59.934，親子關係概率（PP）為99.995％』，此有被告
    甲○○所提彰化基督教醫院中華民國96年01月19日、案件編
    號第00000000號親子鑑定報告一件在卷可稽，足證被告乙○
    ○實為訴外人周慶昇之親生女，被告乙○○與原告間並無血
    緣關係，是堪認原告之主張為真實。
  (二)按從子女出生日回溯第一百八十一日起至第三百零二日止為
    受胎期間，民法第1062條第 1項著有明文。又妻之受胎，係
    在婚姻關係存續中者，推定其所生子女為婚生子女，如夫妻
    之一方能證明妻非自夫受胎者，得於知悉子女出生之日起，
    一年內提起否認之訴，民法第1063條第1項、第2項定有明文
    。本件被告甲○○受胎生下被告乙○○，其受胎期間既係在
    原告與被告甲○○婚姻關係存續中，則依法自應推定被告乙
    ○○為原告與被告甲○○之婚生子女，惟被告乙○○並非被
    告甲○○自原告受胎所生，已如前所述，從而，原告於知悉
    被告乙○○出生之日即95年05月29日起一年內之95年11月15
    日提起本件訴訟，於法洵屬有據，應予准許。
五、訴訟費用負擔之依據：民事訴訟法第78條、第85條第 1項前
    段、第87條第1項。
中　　華　　民　　國　　96　　年　　1 　　月　　31　　日
                        家事法庭法  官  邱月嬌
以上正本係照原本作成。
如對本判決上訴須於判決送達後20日內向本院提出上訴狀（須附
繕本）。
中　　華　　民　　國　　96　　年　　2 　　月　　 1　　日
                            　　書記官　陳昌哲
